【裁判字號】    90,簡上,67
【裁判日期】    900619
【裁判案由】    清償債務
【裁判全文】
臺灣桃園地方法院民事判決  九十年度簡上字六七號
    上  訴  人  乙○○
    被  上訴人  甲○○
右當事人間請求清償債務事件，上訴人對於中華民國八十九年十一月三十日本院中壢
簡易庭八十九年度壢簡字第一０一一號第一審判決提起上訴，本院判決如左：
    主    文
上訴駁回。
第二審訴訟費用由上訴人負擔。
    事    實
甲、上訴人方面：
一、聲明：求為判決：(一)原判決廢棄。(二)駁回被上訴人在第一審簡易之訴。
二、陳述：除與原判決記載相同者，茲引用之外，補稱：
（一）爰上訴人與被上訴人所簽訂之離婚協議書第二條約定：「男方（即上訴人）願
      給付女方（即被上訴人）新台幣（下同）五十萬元，以抵充女方所支付之購屋
      款，自簽訂本協議書起，男方應按月十五日給付女方一萬元，如有一期未履行
      或遲延，其餘各期視為全部到期」。此款項之支付，原寄望不動產出售後，一
      次給付，豈料至今乏人問津尚未出售，非被告不願給付之。
（二）因房屋尚未出售，上訴人經濟負擔沉重，上訴人薪津每月四萬五仟元，房屋貸
      款須繳二萬五仟元，國泰人壽貸款本息六千元，每月往返學校車資四仟元，每
      月所餘一萬元為生活費之基本開銷。
乙、被上訴人方面：
一、聲明：求為判決駁回上訴。
二、陳述：除與原判決記載相同者，茲引用之外，補稱：
    上訴人與被上訴簽訂離婚協議書之時，任職於私立高中，薪水較目前優沃，且當
    時房地產價值不惡，詎上訴人即未依該協議書第二條約定，按月給付被上訴人一
    萬元，拖延至今，故縱日後情勢變更，致上訴人給付資力不足，其亦可歸責於上
    訴人。
    理    由
一、本件被上訴人起訴主張兩造原為夫妻關係，惟兩造業於民國（下同）八十六年九
    月二十日協議離婚並於同日辦理離婚登記，依兩造於同日所簽訂之離婚協議書第
    二條約定：「男方（即被告）願給付女方（即原告）五十萬元，以抵充女方所支
    付之購屋款，自簽訂本協議書起，男方應按月十五日給付女方一萬元，如有一期
    未履行或遲延，其餘各期視為全部到期」。是上訴人自八十六年十月十五日起，
    應負分期給付義務，詎被告自協議書簽立之後迄未給付任何一期款項，被上訴人
    於八十九年九月六日發函催告，上訴人亦置之不理，為此提起本件訴訟。上訴人
    則以現無能力清償離婚協議書所約定之五十萬元等語資為抗辯。
二、經查：被上訴人主張之事實，業據其提出離婚協議書、戶籍謄本及存證信函為證
    ，亦為上訴人不爭執，堪認被上訴人所主張之事實為真正。可知，本件被上訴人
    所主張之事實應堪可採，上訴人所辯均無可取。被上訴人依據兩造之契約法律關
    係（離婚協議書），自得請求上訴人給付五十萬元。從而，被上訴人本於契約法
    律關係，請求上訴人給付伍拾萬元，及自八十九年十月二十五日起至清償日止，
    按年息百分之五計算之利息，核屬正當，為有理由，應予准許。是則原審判命上
    訴人如數給付，於法並無不合。上訴意旨指摘原判決不當，求予廢棄改判，為無
    理由，應予駁回其上訴。
三、據上論結：本件上訴為無理由，依民事訴訟法第四百三十六條之一第三項、第四
    項、第四百四十九條第一項、第七十八條，判決如主文。
中      華      民      國    九十      年      六      月    十九      日
                                            臺灣桃園地方法院民事第一庭
~B審判長法  官
~B      法  官
~B      法  官  張益銘
右正本證明與原本無異
不得上訴
中      華      民      國    九十      年      六      月      六      日
~B      法院書記官  卓清和


司法院資訊處製作；財團法人民間司法改革基金會備份。
